【裁判字號】    98,易,1056
【裁判日期】    980522
【裁判案由】    竊盜
【裁判全文】
臺灣板橋地方法院刑事判決              98年度易字第1056號
公  訴  人  臺灣板橋地方法院檢察署檢察官
被      告  己○○
                    （另案於臺灣臺北監獄臺北分監執行中）
上列被告因竊盜案件，經檢察官提起公訴（97年度偵字第33537
號），本院訊問被告為有罪陳述後，改依簡式審判程序審理，並
判決如下：
    主  文
己○○所犯如附表一所列之罪，均累犯，分別處如附表一所示之
刑，應執行有期徒刑貳年陸月。扣案之汽車鑰匙貳串、Ｔ字扳手
壹支，均沒收。
    事  實
一、己○○於民國94年間，因施用毒品案件，經臺灣桃園地方法
    院以95年度簡字第92號判決判處有期徒刑4月確定；復因加
    重竊盜案件，經同法院以94年度易字第903號判處有期徒刑1
    年6月確定；又因贓物案件，經同法院以95年度桃簡字第146
    9號判處有期徒刑4月確定，前開三罪經同法院以97年度聲減
    字第974號裁定減為有期徒刑2月、9月、2月，應執行有期徒
    刑11月確定，於96年7月27 日縮刑期滿假釋出監，假釋期間
    付保護管束，於97年7月16 日保護管束期滿，假釋未經撤銷
    ，未執行之刑以執行完畢論。詎仍不知悔改，意圖為自己不
    法之所有，於附表所示之時間、地點，持客觀上足對人之生
    命、身體、安全構成威脅，具有危險性而可供兇器使用之 T
    字扳手1支，以附表所示之手法，竊取附表所示之財物，得
    手後供己帶步之用，並將開所竊得車牌號碼6T-9250號、300
    0-EU號、6735-UW號自用小客車前後車牌拆卸後，分別改掛
    LK-8021號、6260-HF號、QD -6350號之車牌，以資掩人耳目
    。嗣於97年11月25日23時30分許，為警持搜索票前往馬德凱
    （所涉竊盜部分，另為不起訴處分）位於臺北縣板橋市413
    巷11號4樓住處，並當場扣得作案用自製T自扳手1支；嗣於
    97年11月26日1時50分許，經己○○同意後在臺北縣中正路
    413巷11號前搜索，並扣得作案用汽車鑰匙2串、遭竊車牌號
    碼6T-9250號自用小客車1輛（懸掛車牌LK-8021號2面）、遭
    竊車牌號碼3000-EU號自用小客車1輛（懸掛車牌6260-HF 號
    2面）、車牌6T-9250號2面及作案用自製T自扳手1支；嗣於
    97年11月26日3時許，經馬凱德同意後在臺北縣板橋市○○
    路332號地下1樓停車場搜索，而扣得遭竊之車牌號碼6735-U
    W號自用小客車1輛、黑色1字起子1支及車牌QD -6350號2面
    。
二、案經丁○○、乙○○、甲○○、戊○○及丙○○訴由臺北縣
    政府警察局海山分局報告臺灣板橋地方法院檢察署檢察官偵
    查起訴。
    理  由
一、訊據被告對於上揭事實坦承不諱，此外並經告訴人等人於警
    詢中指述甚明，並有監視錄影畫面11張，台北縣政府警察局
    車輛協尋電腦輸入單暨贓物認領保管單在卷可佐，足見被告
    所為自白與事實相符，自得採為認定之依據。本件事證明確
    ，被告犯行堪予認定。
二、查老T 字扳手為金屬製、質地堅硬且前端尖銳之物，客觀上
    可作為兇器使用。核被告所為，係犯5次刑法第321 條第1項
    第3 款之加重竊盜罪。所犯如附表之犯行犯意個別，應分論
    併罰。又被告有如事實欄所示之科行執行完畢之事實等情，
    有臺灣高等法院被告前案紀錄表1 件在卷可查，被告於上開
    有期徒刑執行完畢後5 年內再犯本件有期徒刑以上之罪，附
    表一所示之罪均為累犯，均應依刑法第47條第1 項之規定加
    重其刑。本院審酌被告之素行狀況，及其竊取他人汽車之犯
    罪動機、目的、手段，與被告所竊得物品之價值，並考量被
    害人已領回失竊物品之所受損害程度，及被告犯罪後坦承犯
    行之態度等一切情狀，分別量處如附表一所示之刑，並定其
    應執行之刑。至被告所攜帶供竊盜所用T 字扳手、鑰匙一串
    各，係被告所有，業經被告供承在卷屬實，應依刑法第38條
    第1 項第2 款之規定宣告沒收，併此敘明。
三、末按「除被告所犯為死刑、無期徒刑、最輕本刑為三年以上
    有期徒刑之罪或高等法院管轄第一審案件者外，於前條第一
    項程序進行中，被告先就被訴事實為有罪之陳述時，審判長
    得告知被告簡式審判程序之旨，並聽取當事人、代理人、辯
    護人及輔佐人之意見後，裁定進行簡式審判程序」，刑事訴
    訟法第273 條之1 定有明文。查本件被告所犯刑法第321 條
    第1 項之竊盜罪，法定本刑並非最輕本刑為三年以上有期徒
    刑之罪，且被告於本院準備程序期日中已就被訴事實為有罪
    之陳述，經告知被告簡式審判程序之旨後，被告及公訴人對
    於本件改依簡式審判程序審理亦均表示無意見，是本院即依
    前揭刑事訴訟法規定，裁定本件進行簡式審判程序，附此敘
    明。
據上論斷，應依刑事訴訟法第273 條之1 第1 項、第299 條第1
項前段，刑法第321 條第1 項第3 款、第47條第1 項、第51 條
第5款、第38條第1 項第2款，刑法施行法第1 條之1，判決如主
文。
本案經檢察官賴建如到庭執行職務。
中    華    民    國    98    年    5     月    22    日
                  刑事第三庭  法  官  徐子涵
上列正本證明與原本無異。
如不服本判決，應於判決送達後10日內敘明上訴理由，向本院提
出上訴狀 (應附繕本) ，上訴於臺灣高等法院。其未敘述上訴理
由者，應於上訴期間屆滿後20日內向本院補提理由書「切勿逕送
上級法院」。
                              書記官  張桐嘉
中    華    民    國    98    年    5     月    22    日
附錄本案論罪科刑法條全文：
中華民國刑法第321條
犯竊盜罪而有左列情形之一者，處六月以上、五年以下有期徒刑
：
一  於夜間侵入住宅或有人居住之建築物、船艦或隱匿其內而犯
    之者。
二  毀越門扇、牆垣或其他安全設備而犯之者。
三  攜帶兇器而犯之者。
四  結夥三人以上而犯之者。
五  乘火災、水災或其他災害之際而犯之者。
六  在車站或埠頭而犯之者。
前項之未遂犯罰之。
附表：
┌──┬─────┬──────┬───┬───────────┐
│編號│犯罪時間  │犯罪地點    │被害人│犯罪方式及竊取物品    │                  │
├──┼─────┼──────┼───┼───────────┤
│ 1  │97年11月12│桃園縣中壢市│丁○○│被告以其自製T自扳手破 │
│    │日22時許  │定寧路10號  │      │壞車門門鎖，再以自製T │
│    │          │            │      │自扳手強行插入鑰匙孔，│
│    │          │            │      │扭動發動引擎，竊取陳建│
│    │          │            │      │良所有之車牌號碼Z2-083│
│    │          │            │      │5號之自用小客車得手   │
├──┼─────┼──────┼───┼───────────┤
│ 2  │97年11月13│臺北縣板橋市│乙○○│被告以其自製T自扳手破 │
│    │日10時許  │三民路2段144│      │壞車門門鎖，再以自製T │
│    │          │號          │      │自扳手強行插入鑰匙孔，│
│    │          │            │      │扭動發動引擎，竊取林杰│
│    │          │            │      │誼所有之車牌號碼2G-189│
│    │          │            │      │8號之自用小客車得手   │
├──┼─────┼──────┼───┼───────────┤
│ 3  │97年11月18│桃園縣大園鄉│甲○○│被告以其自製T自扳手破 │
│    │日16時許  │橫峰村平安路│      │壞車門門鎖，再以自製T │
│    │          │299號前     │      │自扳手強行插入鑰匙孔，│
│    │          │            │      │扭動發動引擎，竊取李信│
│    │          │            │      │寬所有之車牌號碼3000-E│
│    │          │            │      │U號之自用小客車得手   │
├──┼─────┼──────┼───┼───────────┤
│ 4  │97年11月22│臺北縣土城市│劉傅秀│被告以其自製T自扳手破 │
│    │日3時許   │青雲路128號 │鳳、劉│壞車門門鎖，再以自製T │
│    │          │旁          │曜華  │自扳手強行插入鑰匙孔，│
│    │          │            │      │扭動發動引擎，竊取劉傅│
│    │          │            │      │秀鳳、戊○○所有之車牌│
│    │          │            │      │號碼6T-9250號之自用小 │
│    │          │            │      │客車得手              │
├──┼─────┼──────┼───┼───────────┤
│ 5  │97年11月23│臺北縣淡水鎮│丙○○│被告以其自製T自扳手破 │
│    │日2時許   │水源街2段240│      │壞車門門鎖，再以自製T │
│    │          │號前        │      │自扳手強行插入鑰匙孔，│
│    │          │            │      │扭動發動引擎，竊取柯俊│
│    │          │            │      │義所有之車牌號碼6735-U│
│    │          │            │      │W號之自用小客車得手   │
└──┴─────┴──────┴───┴───────────┘
附表一：
┌─┬───────┬─────────────────┐
│１│起訴書附表編號│己○○攜帶兇器竊盜，累犯，處有期徒│
│  │１所示之犯行。│刑柒月                            │
┌─┬───────┬─────────────────┐
│２│起訴書附表編號│己○○攜帶兇器竊盜，累犯，處有期徒│
│  │２所示之犯行。│刑柒月                            │
┌─┬───────┬─────────────────┐
│３│起訴書附表編號│己○○攜帶兇器竊盜，累犯，處有期徒│
│  │３所示之犯行。│刑柒月                            │
┌─┬───────┬─────────────────┐
│４│起訴書附表編號│己○○攜帶兇器竊盜，累犯，處有期徒│
│  │４所示之犯行。│刑柒月                            │
┌─┬───────┬─────────────────┐
│５│起訴書附表編號│己○○攜帶兇器竊盜，累犯，處有期徒│
│  │５所示之犯行。│刑柒月                            │
├─┴───────┴─────────────────┤
│應執行有期徒刑貳年陸月。                              │
└───────────────────────────┘


司法院資訊處製作；財團法人民間司法改革基金會備份。
